【裁判字號】    92,上易,23
【裁判日期】    920227
【裁判案由】    詐欺
【裁判全文】
臺灣高等法院臺中分院刑事判決                      九十二年度上易字第二三號
    上  訴  人
    即  被  告  丙○○  男  三.
    自  訴  人  乙○○  住台中.
    自訴代理人  甲○○  住台北縣中和市○○路二二○巷二弄六之一號
右上訴人因詐欺案件，不服台灣台中地方法院九十一年度自字第七一四號，中華民國
九十一年十一月十四日第一審判決，提起上訴，本院判決如左：
      主  文
上訴駁回
丙○○緩刑貳年。
      事實及理由
一、本案經本院審理結果，認第一審判決認事用法及量刑均無不當，應予維持，並引
    用第一審判決書記載之事實、證據及理由（如附件）。
二、上訴人即被告丙○○上訴意旨略以伊無詐欺之不法意圖，且伊業於九十一年十一
    月二十七日與告訴人達成民事上和解，足見本件純屬民事糾紛云云，惟查被告自
    九十一年四月六日起至同年四月二十八日止前後六次，前往自訴人所經營位於台
    中市○○路一八四號「東方少女」飲食店消費，均要求簽帳而未付款，而自訴人
  之店內副理亦係因被告太平市有開店，應有支付能力亦不致不付款，始同意讓被
    告簽帳等情；業據自訴人指訴在卷，並有被告據以簽帳用之本票影本及名片影本
    附卷足參，觀之該名片上確實印有「辰炫企業行」之字樣，被告亦不諱言有持該
    名片予自訴人店內，但實際上並未開設企業行等語，是被告既未確實經營辰炫企
    業行，卻隱瞞其情，並主動提供印製有「辰炫企業行」負責人之名片予自訴人，
    致自訴人誤認被告即為該行之負責人，並有一定之經濟能力，足以支付前開消費
    款，而允許簽帳消費再行付款，再參以被告亦自承當時因沒錢付現故簽帳，其後
    也找不到工作，可見被告於消費當時，明知自己已無付款之能力，復無固定之工
    作足以支付該消費款，竟仍於短期內前往該東方少女飲食店內消費每次三千元以
    上金額達六次之多，難謂其無為自己不法所有之意圖，使自訴人陷於錯誤可言。
    被告空言伊無詐騙之犯意，礙難採信，此外被告在本院未提出其他有利之證據及
    辯解，其上訴為無理由，應予駁回。
三、末查被告前未曾受有期徒刑以上刑之宣告，因一時失慮，貪圖私慾而偶罹刑典，
    事後已與自訴人達成民事上和解，並已付清全部之欠款，已具悔意，其經此刑之
    宣告後，應知警惕而無再犯之虞，本院因認暫不執行其刑為當，予以宣告緩刑，
    用啟自新。
三、據上論斷，應依刑事訴訟法第三百七十三條、第三百六十八條，刑法第七十四條
    第一款判決如主文。
中        華        民        國  九 十 二  年     二     月   二十七   日
                                  臺灣高等法院臺中分院刑事第七庭
                                        審判長法  官  林  榮  龍
                                              法  官  江  錫  麟
                                              法  官  謝  說  容
右正本證明與原本無異。
不得上訴。
                                              書記官  金  珍  華
中        華        民        國  九 十 二  年     三     月    三      日
附錄論罪科刑條文；
中華民國刑法第三百三十九條
 (普通詐欺罪)
意圖為自己或第三人不法之所有，以詐術使人將本人或第三人之物交付者
，處五年以下有期徒刑、拘役或科或併科一千元以下罰金。
以前項方法得財產上不法之利益或使第三人得之者，亦同。
前二項之未遂犯罰之。
                     Ｋ


司法院資訊處製作；財團法人民間司法改革基金會備份。
